臺灣高等法院高雄分院刑事裁定
111年度抗字第121號
抗  告  人  
即  被  告  尹衍蓉






上列抗告人即被告因毀棄損壞案件，不服臺灣高雄地方法院中華
民國111年4月22日所為羈押裁定（110年度易字第139號），提起
抗告，本院裁定如下：
    主  文
原裁定撤銷，發回臺灣高雄地方法院。
    理  由
一、原裁定意旨略以：抗告人即被告尹衍蓉（下稱）經通緝到案
    ，有逃亡之事實，應依刑事訴訟法第101條第1項第1款規定
    予以羈押。
二、抗告意旨略以：被告係因對於法院心生懼怕，且不願看到討
    厭之人，觸及過往傷心之事，實不知該如何解決問題，方傳
    訊未到，致遭通緝，現今對於本件毀棄損壞案件願認罪協商
    ，又因被告所犯為最重本刑3年以下有期徒刑之案件，且可
    判處拘役或易科罰金，故本案實無羈押必要，祈請審酌上情
    ，撤銷原裁定，並准予釋放等語。
三、本院查：
  ㈠按羈押之被告，所犯最重本刑為3年以下有期徒刑、拘役或專
    科罰金之罪者，如經具保聲請停止羈押，不得駁回；但累犯
    、有犯罪之習慣、假釋中更犯罪或依第101條之1第1項羈押
    者，不在此限。又被告經法官訊問後，雖有第101條第1項或
    第101條之1第1項各款所定情形之一而無羈押之必要者，得
    逕命具保、責付或限制住居；其有第114條各款所定情形之
    一者，非有不能具保、責付或限制住居之情形，不得羈押。
    刑事訴訟法第114條第1款、第101條之2分別定有明文。次按
    羈押之目的，在於確保刑事偵查、審判程序之完成及刑事執
    行之保全。依刑事訴訟法第101條第1項及第101條之2之規定
    ，羈押被告之要件有四：犯罪嫌疑重大，有法定之羈押事由
    ，有羈押之必要（即非予羈押，顯難進行追訴、審判或執行
    ），無同法第114條不得羈押被告之情形（最高法院106年度
    台抗字第1004號裁定意旨參照）。
  ㈡關於羈押必要之審酌問題：
    ⒈被告於民國109年9月1日以109年度偵緝字第853、854號毀
      棄損壞案件起訴後，迭經原審法院傳拘未到，遂於110年1
      1月9日發布通緝，嗣因被告另案通緝而於111年3月6日緝
      獲後被羈押，復於111年4月22日經原審法院訊問後仍予以
      羈押，有原審法院110年度雄院和刑嚴緝字第504號通緝稿
      、被告111年3月6日警詢筆錄、臺灣高等法院被告前案紀
      錄表、通緝記錄表、在監在押全國紀錄表各乙份在卷可稽
      。惟觀諸本件起訴書所載，被告就犯罪事實欄一㈠、㈡所為
      ，均係涉犯刑法第354條之毀損罪嫌，法定刑均為2年以下
      有期徒刑、拘役或罰金，係符合刑事訴訟法第114條第1款
      之情形，依刑事訴訟法第101條之2規定，非有不能具保、
      責付或限制住居之情形，自不得逕予羈押。
    ⒉至於本件被告究竟有無羈押之必要，並未見原審依刑事訴
      訟法第101條之2規定，審酌被告是否確無不能具保、責付
      或限制住居之情形，是原審逕以被告經通緝到案，有逃亡
      之事實，即依刑事訴訟法第101條第1項第1款規定予以羈
      押被告，尚屬未洽。
四、綜上，原審法院裁定既有上述未盡妥適之處，自應由本院將
    原裁定撤銷，兼衡被告之審級利益，發回原法院詳查後，另
    為適法之處理。
據上論結，應依刑事訴訟法第413條前段，裁定如主文。
中　　華　　民　　國　　111 　年　　5 　　月　　9 　　日
                  刑事第七庭    審判長法  官  李璧君
                                      法  官  李東柏
                                      法  官  葉文博　
以上正本證明與原本無異。
不得再抗告。
中　　華　　民　　國　　111 　年　　5 　　月　　9 　　日
　　　　　　　　　　　　　　　　　　　書記官  蕭家玲